臺灣雲林地方法院刑事判決　　　　　　 100年度簡上字第38號
上　訴　人
即　被　告　林曆正
上列上訴人因竊盜案件，不服本院虎尾簡易庭100 年度虎簡字第
67號中華民國100 年4 月11日第一審簡易判決（聲請簡易判決處
刑案號：臺灣雲林地方法院檢察署100 年度偵字第807 號），提
起上訴，本院管轄之第二審合議庭判決如下：
    主    文
上訴駁回。
林曆正緩刑貳年。
    事實及理由
一、本案上訴人即被告（下稱被告）林曆正於本院審理時未提出
    新證據請求調查，經本院審理結果，認第一審簡易判決認事
    用法及量刑均無不當，應予維持，並引用第一審判決書記載
    之事實、證據及理由（如附件）。
二、被告上訴意旨略以：已與告訴人林思宜達成和解，請求為緩
    刑之宣告等語（見本院卷第22頁反面）。經查，被告於本院
    審理時，對於原審認事、用法均不爭執有何違誤，而本案經
    本院審理結果，亦認被告於本院審理時之自白，與告訴人林
    思宜之指訴，互核相符，且有現場照片6 張可資佐證，足認
    被告上開任意性自白核與事實相符，足以採信，是本件犯罪
    事實堪予認定，應無疑問。又按關於刑之量定，係實體法上
    賦予法院得為自由裁量之事項，苟已斟酌刑法第57條各款所
    列情狀，而未逾越法定刑度，或濫用其權限，即不得任意指
    摘為違法（最高法院72年度臺上字第6696號、75年度臺上字
    第7033號判例、95年度臺上字第7315號、第7364號判決均可
    參照）。且在同一犯罪事實與情節，如別無其他加重或減輕
    之原因，下級審法院量定之刑，亦無過重或失輕之不當情形
    ，則上級審法院對下級審法院之職權行使，原則上應予尊重
    （最高法院85年度臺上字第2446號判決參照）。本件被告所
    犯之刑法第320 條第1 項之普通竊盜罪，其法定刑為「5 年
    以下有期徒刑、拘役或500 元以下罰金」，而原審考量被告
    犯後坦承犯行，態度尚可，惟遲未與告訴人達成民事和解，
    難認已獲告訴人諒解，並受有教訓，且被告所為，除造成告
    訴人財物損失、破壞親屬間信任關係外，亦危害社會秩序，
    犯罪情節及所生危害不淺，並參被告犯罪手段尚屬輕微，竊
    得財物共新臺幣（下同）2,000 元，價值非鉅，及其他一切
    情狀，於法定刑度內量處被告各拘役40日，應執行拘役70日
    ，並諭知以新臺幣1,000 元折算1 日之易科罰金折算標準，
    原審量刑並無何違法失當之處，又被告對於原審認事用法及
    量刑既無爭執，則其上訴為無理由，應予駁回。
三、然查，被告於100 年3 月10日與告訴人達成民事和解，告訴
    人並提出撤回告訴狀，有卷附和解書、撤回告訴狀各1 紙附
    卷可考（見本院卷第6 頁、第7 頁），且告訴代理人即告訴
    人林思宜之父親林武達亦當庭表示希望法院原諒被告，給被
    告1 個機會等語（見本院卷第40頁反面），再查被告與告訴
    人為親兄妹，依據刑法324 條第2 項之規定，被告所犯之竊
    盜罪為告訴乃論之罪，僅因被告不諳法律規定，未及於一審
    判決前提出撤回告訴狀，致原審判決時，未及考量該和解成
    立及告訴人欲撤回告訴之情形，而查被告前未曾受有期徒刑
    以上刑之宣告，有臺灣高等法院被告前案紀錄表1 份在卷可
    稽，其因一時失慮致罹刑章，經此偵、審程序之教訓及刑之
    諭知，當知所警惕而無再犯之虞，是本院認第一審簡易判決
    所宣告之刑以暫不執行為適當，爰併宣告緩刑2 年。
據上論斷，應依刑事訴訟法第455 條之1 第1 項、第3 項、第36
8 條、第373 條，刑法第74條第1 項第1 款，判決如主文。
本案經檢察官江柏青到庭執行職務。
中    華    民    國   100    年    6     月    21    日
                  刑事第五庭  審判長法  官  吳基華
                                    法  官  張文俊
                                    法  官  段奇琬
以上正本證明與原本無異。
本件判決不得上訴。
                                    書記官  高培馨
中    華    民    國   100    年    6     月    21    日
附錄本案論罪科刑法條全文：
中華民國刑法第320條
（普通竊盜罪、竊佔罪）
意圖為自己或第三人不法之所有，而竊取他人之動產者，為竊盜
罪，處5  年以下有期徒刑、拘役或 5 百元以下罰金。
意圖為自己或第三人不法之利益，而竊佔他人之不動產者，依前
項之規定處斷。
前二項之未遂犯罰之。